臺灣新竹地方法院刑事判決　　　　　　 100年度簡上字第28號
公　訴　人　臺灣新竹地方法院檢察署檢察官
上　訴　人
即　被　告　傅宇華
上列上訴人即被告因恐嚇案件，不服本院竹北簡易庭於民國100
年1 月26日所為之99年度竹北簡字第398 號第一審簡易判決（聲
請簡易判決處刑書案號：99年度偵字第5678號），提起上訴，本
院管轄之第二審合議庭判決如下：
    主    文
上訴駁回。
    犯罪事實
傅宇華為徐慶廷之表哥，彼此間屬家庭暴力防治法第3 條第4款
所定之家庭成員關係，傅宇華因故對徐慶廷心生不滿，竟基於恐
嚇之犯意，於99年6 月22日晚間9 時33分許，在新竹縣竹北市○
○○街15號住處，利用門號0000000000號之行動電話，傳送「我
媽現在住院如果有三長兩短我一定不放過你」等內容之簡訊至徐
慶廷所申辦之門號0000000000行動電話內，而以上開加害生命及
身體之事，恫嚇徐慶廷，致使徐慶廷心生畏懼。嗣傅宇華另基於
恐嚇之犯意，於同年月24日上午9 時34分許，在不詳地點，以前
揭行動電話傳送「今天我會讓你死不要不接電話就沒事最好回我
電話不然晚上見面」等文字內容之簡訊至徐慶廷所申辦前揭門號
行動電話內，而以此加害生命及身體之事，恫嚇徐慶廷，致使徐
慶廷心生畏懼。
    理  由
壹、程序部分：
(一)、按被告於第二審經合法傳喚，無正當之理由不到庭者，得不
    待其陳述，逕行判決，刑事訴訟法第371 條定有明文。次按
    對於簡易判決處刑不服而上訴者，得準用上開規定，此觀諸
    刑事訴訟法第455 條之1 第3 項之規定自明。本件上訴人即
    被告傅宇華（下稱被告）雖於100 年7 月4 日以電話向本院
    表示因痛風無法開庭，然亦表示未前往就醫一節，有本院公
    務電話紀錄表附卷可參（見本院簡上字卷第37頁），則被告
    僅片面表示身體狀況不佳，未提出任何證據資料以實其說，
    尚難認被告有因疾病無法到庭之正當理由，而被告經本院合
    法傳喚後未提出其他無法到庭之資料供本院參酌而未到庭，
    此有本院送達證書、刑事報到單等在卷為憑，爰不待其陳述
    而為一造辯論判決，合先敘明。
(二)、按判決書應分別記載裁判之主文與理由；有罪之判決書並應
    記載「犯罪事實」，且得與理由合併記載，為93年6月23日
    修正之刑事訴訟法第308條所明定，參諸其立法理由為：刑
    事有罪判決所應記載之事實應係賦予法律評價而經取捨並「
    符合犯罪構成要件」之具體社會事實，爰參考日本刑事訴訟
    法第335條第1項之立法例，將原條文後段所定「並應記載事
    實」修正為「並應記載犯罪事實」，以臻明確。
    次按關於非屬犯罪構成要件之犯罪細節，並不屬於有罪判決
    書必要記載之事項，自亦非判決理由所應敘述之範圍（最高
    法院94年台上字第6338號判決參照）；再按，有罪判決書應
    記載之「犯罪事實」，應係指符合犯罪構成要件之具體社會
    事實，如被告犯罪之時間、地點、手段以及其他該當於犯罪
    構成要件而足資認定既判力範圍之具體社會事實；至於構成
    要件以外之其他適用法律事實，例如：刑罰之加重或減輕事
    由，可無須在「犯罪事實」欄中記載，僅於理由內依刑事訴
    訟法第310 條第4 款記載其理由即足（最高法院94年台非第
    152號判決參照）。
(三)、證據能力之認定
１、本件被告傅宇華之供述，被告並未主張係以不正方法取得或
    筆錄記載與實際所述不符合之情形而無證據能力，足認被告
    警詢、偵查中之供述，均屬出於自由意識之陳述，無何任意
    性之瑕疵可指，應具有證據能力。
２、次按被告以外之人於審判外之陳述，雖不符前四條之規定，
    而經當事人於審判程序同意作為證據，法院審酌該言詞陳述
    或書面陳述作成時之情況，認為適當者，亦得為證據；又當
    事人、代理人或辯護人於法院調查證據時，知有第159條第1
    項不得為證據之情形，而未於言詞辯論終結前聲明異議者，
    視為有前項之同意，刑事訴訟法第159條之5第1項、第2項分
    別定有明文。
    查本件被告以外之供述證據及卷內以其記載為內容之文書證
    據，雖屬被告以外之人於審判外之言詞陳述，惟被告並未於
    本院言詞辯論終結前就相關證據無證據能力，聲明異議，依
    上開規定，即視為同意於審判程序作為證據，復經本院審酌
    陳述作成時之情況，認為適當，而認得作為本件之證據。
３、非供述證據部分，被告並未於本院言詞辯論終結前表示無證
    據能力，復查其取得過程亦無何明顯瑕疵，而應可作為本件
    之證據。
貳、實體部分
一、被告傅宇華確實有分別於上開時間，向證人即被害人徐慶廷
    寄送前揭內容之簡訊一節，業據被告於警詢、偵訊及本院行
    準備程序時均自承在卷（見偵卷第5 至9 、28、29頁，本院
    簡上字卷第29頁反面），且經證人即被害人徐慶廷於警詢時
    指稱：我分別於99年6 月22日及6 月24日在家收到2 通恐嚇
    簡訊，電話是0000000000，第一通時間為99年6 月22日21時
    33分，內容為「我媽現在住院如果有三長兩短我一定不會放
    過你」，第2 通時間為99年6 月24日9 時34分，內容「今天
    我會讓你死不要不接電話就沒事最好回我電話不然晚上見面
    」，是傅宇華發送的簡訊，我對傅宇華所作所為感到害怕，
    害怕他對我的家人不利等語明確（見偵卷第11至12頁），並
    有上開內容之簡訊翻拍照片2 張及行動電話門號0000000000
    號及0000000000號中華電信資料查詢1 份等附卷可參（見偵
    卷第14至15、30至72頁）。綜上，本件事證明確，被告之犯
    行均堪以認定，應予依法論科。
二、核被告傅宇華所為，均係犯刑法第305 條之恐嚇危害安全罪
    。被告所犯前開恐嚇危害安全罪2 罪間，犯意個別，行為互
    殊，應予以分論併罰。又被告於96年7 月間，因妨害公務案
    件，經本院於96年8 月21日以96年度竹北簡字第234 號判決
    ，判處有期徒刑4 月確定，於97年4 月16日易科罰金執行完
    畢等情，有臺灣高等法院被告前案紀錄表及刑案資料查註紀
    錄表各1 份為證，其於5 年內故意再犯本件有期徒刑以上之
    罪，為累犯，應依刑法第47條第1 項規定，加重其刑。原審
    認被告罪證明確，而適用刑事訴訟法第449 條第1 項前段、
    第454 條第1 項，刑法第305 條、第47條第1 項、第41條第
    1 項前段、第51條第6 款、第5 款，刑法施行法第1 條之1
    第1 項、第2 項前段，及審酌被告之犯罪動機、目的、手段
    、品行、生活狀況、智識程度及事後坦承犯行，態度尚可等
    一切情狀，分別量處拘役30日，並諭知如易科罰金，以1,00
    0 元折算1 日，併定其應執行之刑為拘役50日，如易科罰金
    ，以1,000 元折算1 日，原判決認事用法俱無違誤，量刑亦
    稱妥適，應予維持。被告雖以：是證人即告訴人徐慶廷有錯
    在先，他先到我家恐嚇我母親，我只是傳簡訊嚇嚇他，是他
    先到我家對我母親大小聲等語等語為由提起上訴，然本件被
    告確有為上開行為，已據本院認定如前，況被告與證人即被
    害人徐慶廷間縱使存有其他糾紛，被告應循合法途徑處理，
    且此亦與本件被告是否構成前揭恐嚇犯行一情無涉，參以被
    告並未指摘原判決有何不當，是被告提起上訴為無理由，應
    予駁回。
據上論斷，應依刑事訴訟法第455 條之1 第1 項、第3 項、第36
8條、第371條，判決如主文。
本案經檢察官黃慧倫到庭執行職務。
中    華    民    國   100    年    7     月    13    日
                  刑事第一庭審判長法  官 陳健順
                                  法  官 朱美璘
                                  法  官 林哲瑜
以上正本證明與原本無異。
本件不得上訴。
中    華    民    國   100    年    7     月    13    日
                                  書記官  鍾佩芳
附錄本案論罪科刑法條：
中華民國刑法第305條
以加害生命、身體、自由、名譽、財產之事，恐嚇他人致生危害
於安全者，處2年以下有期徒刑、拘役或3百元以下罰金。